臺灣士林地方法院刑事判決　　　　　　　96年度交訴字第84號
公　訴　人　臺灣士林地方法院檢察署檢察官
被　　　告　甲○○
上列被告因公共危險等案件，經檢察官提起公訴（96年度偵字第
7932號），本院於訊問被告後，被告為有罪之陳述，經裁定認為
宜以簡式審判程序審理，並判決如下：
    主  文
甲○○服用酒類，不能安全駕駛動力交通工具而駕駛，累犯，處
有期徒刑參月。又駕駛動力交通工具肇事，致人受傷而逃逸，累
犯，處有期徒刑柒月。應執行有期徒刑捌月。
被訴過失傷害部分公訴不受理。
    事  實
一、甲○○前因公共危險案件，經本院於民國93年7 月30日，以
    93年度士交簡字第997 號判決處有期徒刑2 月確定，於94年
    4 月29日易科罰金執行完畢。詎甲○○仍不知悔改，於96年
    6 月22日下午5 時30分許起至7 時許止，在臺北縣汐止市○
    ○路○ 段民郡汽車修護廠飲用啤酒，已達不能安全駕駛動力
    交通工具之程度後，仍駕駛車號2978-PG 號自小客車返家。
    於同日晚間7 時29分許，行經臺北縣汐止市○○路○ 段15號
    前，其原應注意車前狀況，以隨時採取必要之安全措施，而
    依當時之天侯、路面狀況並無不能注意之情事，竟疏未注意
    及此，撞及徒步行走在其自小客車右前方之行人蘇忠興，致
    蘇忠興因而受有頭部外傷併腦挫傷出血等傷害（過失傷害部
    分業經撤回告訴）。詎甲○○於駕車肇事致人受傷後，未下
    車查看處理，即另行起意駕車逕行逃離現場。嗣經警循線追
    查，發現甲○○所有之前揭自小客車係肇事車輛後，甲○○
    始前往警局供述上情，並經警測試出其酒後呼氣酒精濃度達
    每公升1.34毫克（MG/L）。
二、案經蘇忠興之配偶乙○○訴由臺北縣政府警察局汐止分局報
    告臺灣士林地方法院檢察署檢察官偵查起訴。
    理  由
壹、有罪部分
一、上揭犯罪事實，業據被告甲○○於本院審理中坦承不諱，核
    與告訴人乙○○於偵訊時指訴之情節相符，復經證人李志鋒
    於偵訊時證述屬實，並有呼氣酒精濃度測試紀錄、汽機車駕
    駛人酒後生理平衡檢測紀錄表、刑法第185 條之3 案件測試
    觀察紀錄表、臺北縣政府警察局舉發違反道路交通管理事件
    通知單、道路交通事故現場圖、道路交通事故調查報告表(一)
    (二)、現場及被告所駕駛車輛之照片14張、蘇忠興之國泰綜合
    醫院汐止分院診斷證明書2 張（分見偵卷第16頁、第18頁至
    第23頁、第28頁至第29頁、第33頁至第38頁、第52頁至第53
    頁）在卷可稽，足認被告自白與事實相符，堪可採信。本件
    事證已臻明確，被告犯行洵堪認定，應依法論科。
二、核被告甲○○所為，係犯刑法第185 條之3 公共危險罪、第
    185 條之4 肇事逃逸罪。被告所犯上揭2 罪間，犯意各別，
    行為互殊，應予分論併罰。又被告有如事實欄所示之前科紀
    錄，此有臺灣高等法院被告前案紀錄表1 份附卷可稽，其於
    前案有期徒刑執行完畢後5 年內，故意再犯刑法第185 條之
    3 公共危險罪及同法第185 條之4 肇事逃逸罪等有期徒刑以
    上之罪行，為累犯，均應依法加重其刑。爰審酌被告前於94
    年間即曾因酒醉駕車之公共危險案件，經本院判決處以有期
    徒刑2 月，竟仍飲用酒類，已達不能安全駕駛動力交通工具
    之程度，不顧其他用路人安全駕車上路，對他人生命、身體
    、財產均造成危險，並致被害人蘇忠興受有頭部外傷併腦挫
    傷出血之傷害，復於肇事後，未對於被害人蘇忠興施以救護
    ，即行離去，對公眾安全已造成危害，惟其犯後坦承犯行，
    並與告訴人達成和解等一切情狀，分別量處如主文所示之刑
    ，並定其應執行之刑，以示懲儆。
貳、公訴不受理部分
一、公訴意旨略以：被告甲○○駕駛車號2978-PG 號自小客車，
    於96年6 月22日19時29分許，行經臺北縣汐止市○○路○ 段
    15號前，其原應注意車前狀況，以隨時採取必要之安全措施
    ，而依當時之天侯、路面狀況並無不能注意之情事，竟疏未
    注意及此，撞及徒步行走在其自小客車右前方之行人蘇忠興
    ，致蘇忠興因而受有頭部外傷併腦挫傷出血等傷害，因認被
    告涉有刑法第284 條第1 項前段之過失傷害罪嫌。
二、按告訴乃論之罪，告訴人於第一審辯論終結前得撤回其告訴
    ，又告訴經撤回者，應諭知不受理之判決，並得不經言詞辯
    論為之，刑事訴訟法第238 條第1 項、第303 條第3 款、第
    307 條分別定有明文。
三、查本件告訴人乙○○告訴被告甲○○過失傷害案件，公訴意
    旨認被告係犯刑法第284 條第1 項前段之過失傷害罪嫌，依
    同法第287 條前段之規定，須告訴乃論。茲據告訴人乙○○
    與被告達成和解，告訴人乙○○並當庭撤回本件告訴，有本
    院96年10月16日準備程序筆錄附卷可稽，依照前揭說明，本
    件爰不經言詞辯論，逕為諭知不受理之判決。
據上論斷，應依刑事訴訟法第273 條之1 第1 項、第299 條第1
項前段、第303 條第3 款、第307 條，刑法第185 條之3 、第18
5 條之4 、第47條第1 項、第51條第5 款，刑法施行法第1 條之
1 ，判決如主文。
本案經檢察官莊富棋到庭執行職務。
中　　華　　民　　國　　96　　年　　10　　月　　30　　日
                  刑事第七庭法  官    許碧惠
以上正本證明與原本無異。
如不服本判決，應於收受送達後10日內向本院提出上訴書狀，其
未敘述上訴之理由者，並得於上訴期間屆滿後20日內向本院補提
理由書（均須按他造當事人之人數附繕本）。
                            書記官    徐仁豐
中　　華　　民　　國　　96　　年　　10　　月　　30　　日
附錄
刑法第185條之3
服用毒品、麻醉藥品、酒類或其他相類之物，不能安全駕駛動力
交通工具而駕駛者，處1 年以下有期徒刑、拘役或3 萬元以下罰
金。
刑法第185條之4
駕駛動力交通工具肇事，致人死傷而逃逸者，處6 月以上5 年以
下有期徒刑。
